【裁判字號】    95,訴,822
【裁判日期】    951031
【裁判案由】    有關土地事務
【裁判全文】
臺北高等行政法院裁定
                                     95年度訴字第00822號
原      告  乙○○
            丁○○○
            丙○○
            戊○○
            甲○○
被      告  臺北市政府工務局
代  表  人  莊武雄（局長）住同上
上列當事人間因有關土地事務事件，原告不服臺北市政府中華民
國95年2 月22日府訴字第09572699400 號訴願決定，提起行政訴
訟。本院判決如下：
    主  文
原告之訴駁回。
訴訟費用由原告負擔。
    理  由
一、按行政訴訟法第4 條第1 項規定：「人民因中央或地方機關
    之違法行政處分，認為損害其權利或法律上之利益，經依訴
    願法提起訴願而不服其決定，或提起訴願逾3 個月不為決定
    ，或延長訴願決定期間逾2 個月不為決定者，得向高等行政
    法院提起撤銷訴訟。」是提起撤銷訴訟應經合法訴願程序。
    又起訴不合程式或不備其他要件者，行政法院應以裁定駁回
    之，行政訴訟法第107 條第1 項第10款定有明文。次按「訴
    願之提起，應自行政處分達到或公告期滿之次日起30日內為
    之。」、「利害關係人提起訴願者，前項期間自知悉時起算
    。但自行政處分達到或公告期滿後，已逾3年者，不得提起
    。」、「訴願事件有左列各款情形之一者，應為不受理之決
    定：．．二、提起訴願逾法定期間或未於第57條但書所定期
    間內補送訴願書者。．．」訴願法第14條第1項、第2項及第
    77條第2款亦定有明文。
二、本件因訴外人陳永裕、陳永和、陳明雄及陳明意等4人所有
    臺北市○○區○○段3小段205號土地，位於都市計畫土地使
    用分區「商1」，因同地段同小段195-1、196、196-1、199
    、200、200-1、200-2、203及204號等9筆土地為面積狹小，
    寬度、深度不足，無法單獨建築之畸零地，乃申請與上開9
    筆土地合併使用調處。被告爰依「臺北市畸零地使用規則」
    （下稱畸零地使用規則）第8條、第9條、第11條規定通知上
    開地號土地之所有權人及權利關係人召開調處會議，並分別
    於民國（下同）88年11月26日及89年1月21日、同年3月3日
    召開畸零地調處會議，惟均協調合併不成立。被告復依畸零
    地使用規則第12條規定，提臺北市畸零地調處委員會第8902
    （193）次全體委員會議作成決議：「再協調。」並以89年6
    月8日北市工建字第8931419600號函通知上開地號土地之土
    地所有權人及權利關係人。嗣訴外人陳長盛所有臺北市○○
    區○○段3小段195-1、200-1、203、204、205及205-1 號等
    6筆土地，因鄰地即許榮隆所有之臺北市○段○○段200、
    200-2號等2筆土地為面積狹小，寬度、深度不足，無法單獨
    建築之畸零地，乃申請與上開2筆土地合併使用調處。被告
    爰依畸零地使用規則規定通知上開地號之土地所有權人及權
    利關係人召開調處會議，並分別於93年4月7日、同年5月26
    日召開調處會議，惟均協調合併不成立。被告復依畸零地使
    用規則第12條規定，提臺北市畸零地調處委員會第9303（
    219）次全體委員會議作成決議：「同意士林區○○段○○段
    195-1、205（部分）、205-1地號等3筆土地單獨建築。」並
    以93年8月3日北市工建字第09353281400號函（下稱原處分
    ）通知訴外人陳長盛及許榮隆等2人。本件原告以利害關係
    人身份對於被告93年8月3日之原處分不服，提起訴願，而原
    告自陳於94年3月5日知悉上開原處分書，有原告訴願書附訴
    願卷可稽，因原告設址臺北市，無庸加計在途期間，計其30
    日之提起訴願期間，應自94年3月6日起算，至94年4月4日（
    星期一）已屆滿。惟原告遲至94年6月2日始提起訴願，亦有
    訴願書上之收文日戳可憑 (原告訴願書上所載日期為94年5
    月31日)， 其提起訴願已逾首揭法定不變期間，自為法所不
    許。訴願決定雖漏未以其訴願逾期為程序駁回，而以當事人
    不適格為由駁回，雖有未洽，惟其駁回結果相同，仍應維持
    。原告復對之提起行政訴訟，顯非合法，應予駁回。另原告
    之訴既不合法，其實體上之主張本院即無從審酌。又原告訴
    狀上關於停止原處分執行部分，前已經本院以95年停字第25
    號裁定駁回，有該裁定書附原處分可證，併此敘明。
三、依行政訴訟法第107條第1項第10款、第104條、民事訴訟法
    第95條、第78條，裁定如主文。
中    華    民    國    95     年     10    月   31   日
                        第三庭審判長法  官 姜素娥
                                    法  官 陳國成
                                    法  官 吳東都
上為正本係照原本作成。
如不服本裁定，應於送達後10日內向本院提出抗告狀（須按他造
人數附繕本）。
中    華    民    國    95     年     10    月   31   日
                                    書記官 張能旭


司法院資訊處製作；財團法人民間司法改革基金會備份。
